臺灣臺中地方法院民事判決
111年度訴字第676號
原      告  臺灣中小企業銀行股份有限公司		

法定代理人  林謙浩  
訴訟代理人  張淑媚  
被      告  朋洋國際有限公司

兼  法  定
代  理  人  廖讚榮  
被      告  周孟怜  
上列當事人間請求返還借款事件，本院於民國111年4月28日言詞
辯論終結，判決如下：
    主      文
被告應連帶給付原告新臺幣壹佰陸拾萬零肆元，及自民國一百一
十年十月二十三日起至清償日止，按年息百分之按二點八計算之
利息，並自民國一百一十年十一月二十四日起至清償日止，逾期
在六個月以內者，按上開利率百分之十，逾期超過六個月以上部
分，按上開利率百分之二十計算之違約金。
訴訟費用由被告連帶負擔。
    事實及理由
一、原告主張：被告朋洋國際有限公司（下稱朋洋公司）於民國
    109年10月23日邀同被告廖讚榮、周孟怜為連帶保證人，向
    原告借款新臺幣（下同）200萬元，借款期間自109年10月23
    日起至114年10月23日止，自實際撥款日起，本金按月平均
    攤還，利息按月計付，借款利息依中華郵政二年期定期儲金
    機動利率加年息1.955%計息（目前為2.8%），借款到期或視
    為全部到期未立即償還時，按約定利率計付遲延利息，逾期
    償還本息時，按借款總餘額自應償付日起，逾期在6個月以
    內者，按上開利率10%，逾期超過6個月者，按上開利率20%
    加付違約金。詎朋洋公司於原告撥付上述款項後，僅繳款至
    110年10月23日，依雙方簽定之借據第6條、授信約定書第15
    條約定，全部債務視為到期，經原告催告後被告仍未清償，
    尚欠如主文所示之本金、利息及違約金。爰依消費借貸及連
    帶保證之法律關係提起本件訴訟，並聲明：如主文第1項所
    示。
二、被告則均以：其等對原告主張之借款金額及積欠金額沒有意
    見，有還款意願，但目前並無能力給付等語。
三、得心證之理由：
  ㈠原告主張之事實，業據其提出與所述相符之借據、授信約定
    書3份、原告銀行放款利率歷史資料表、催告函及收件回執
    、被告朋洋公司繳款明細等為證（見本院卷第15至43頁），
    且被告對於本件借款並不爭執（見本院卷第79頁），堪認原
    告上開主張為真。
  ㈡稱消費借貸者，謂當事人一方移轉金錢或其他代替物之所有
    權於他方，而約定他方以種類、品質、數量相同之物返還之
    契約；借用人應於約定期限內，返還與借用物種類、品質、
    數量相同之物，民法第474條第1項、第478條前段分別定有
    明文。又保證債務之所謂連帶，係指保證人與主債務人負同
    一債務，對於債權人各負全部給付之責任者而言，此就民法
    第272條第1項規定連帶債務之文義參照觀之甚明，故連帶保
    證與普通保證不同，縱使無民法第746條所揭情形，亦不得
    主張同法第745條關於檢索抗辯之權利（最高法院45年台上
    字第1426號判決意旨參照）。本件被告朋洋公司向原告借貸
    前述金額，借款後未依約清償，迄今尚有如主文第1項所示
    之本金、利息及違約金未清償，且清償期已視為到期，而被
    告廖讚榮、周孟怜為連帶保證人，依約自應負連帶清償之責
    。從而，原告依消費借貸契約及連帶保證之法律關係，請求
    被告3人連帶給付如主文第1項所示之本金、利息及違約金，
    為有理由，應予准許。
四、綜上所述，原告依消費借貸及連帶保證之法律關係請求被告
    應連帶給付如主文第1項所示之本金、利息及違約金，為有
    理由，應予准許。
五、本件事證已臻明確，兩造其餘攻擊防禦方法及證據，核與判
    決之結果不生影響，爰不一一論列，併此敘明。
六、訴訟費用負擔之依據：民事訴訟法第78條、第85條第2項。
中　　華　　民　　國　　111 　年　　5 　　月　　12　　日
                  民事第一庭    法  官  廖欣儀
正本係照原本作成。
如對本判決上訴，須於判決送達後20日內向本院提出上訴狀。如
委任律師提起上訴者，應一併繳納上訴審裁判費。
中　　華　　民　　國　　111 　年　　5 　　月　　12　　日
                                書記官  李俊毅